【裁判字號】    95,易,407
【裁判日期】    950629
【裁判案由】    
【裁判全文】
臺灣彰化地方法院刑事判決               95年度易字第407號
公  訴  人  臺灣彰化地方法院檢察署檢察官
被      告  甲○○
上列被告因竊盜案件，經檢察官提起公訴（九十五年度偵字第二
四八一號），本院判決如下：
    主  文
甲○○毀越安全設備竊盜，累犯，處有期徒刑壹年貳月。
    事  實
一、甲○○前於民國九十一年間曾因違反毒品危害防制條例案件
    ，經本院判處有期徒刑四月，如易科罰金，以三百元折算一
    日確定，甫於九十二年九月三十日易科罰金執行完畢。詎仍
    不知悔改，復意圖為自己不法之所有，於九十四年十一月二
    十五日凌晨某時許，至位於彰化縣芬園鄉○○村○○路○段
    一一○號之臺灣加油站芬園站，以不明方法破壞該站辦公室
    裝設之監視器鏡頭三支（毀損部分未據告訴）及裝置於氣窗
    上之壓克力板後，即踰越氣窗爬入該辦公室內，竊取乙○○
    所持有之監視器主機、電腦主機及第四台接收器各一部，得
    手後迅速逃離現場。嗣經警在該辦公室一樓內側鋁窗處採得
    指紋二枚，經送請內政部警政署刑事警察局鑑定後，認與甲
    ○○之左環指、左中指指紋相符，始循線查獲上情。
二、案經彰化縣警察局彰化分局報告臺灣彰化地方法院檢察署檢
    察官偵查起訴。
    理  由
一、訊據被告甲○○矢口否認有何竊盜犯行，辯稱：伊並沒有到
    位於彰化縣芬園鄉○○村○○路○段一一○號之臺灣加油站
    芬園站偷東西，可能是伊曾至該加油站加油，一時尿急，伊
    就隨意在該加油站之辦公室外側解尿，所以才會在現場採到
    伊的指紋云云。惟查：上揭犯罪事實，已據被害人乙○○於
    警詢時指訴甚詳，且案發後由警在該加油站辦公室一樓內側
    鋁窗處所採得指紋二枚，經送請內政部警政署刑事警察局鑑
    定後，認與甲○○之左環指、左中指指紋相符乙節，有內政
    部警政署刑事警察局鑑驗書一份附卷可按；而上開採得指紋
    處，又恰在竊賊侵入行竊之必經路徑之情，亦有現場採證照
    片二十八張在卷可稽，顯然本件之事證已相當明確。被告雖
    以前詞置辯，惟衡情若被告僅在該加油站之辦公室外側解尿
    ，焉有可能在該辦公室之內側採到其指紋？且依卷附之現場
    採證照片所示，上開加油站所附設之廁所，僅在辦公室後側
    幾步之距，被告復自承知悉該加油站有附設廁所之事實，則
    衡情其焉有隨地解尿之理？是以其所辯無非事後卸責之詞，
    不足採信。綜上，本件事證已臻明確，被告上揭加重竊盜犯
    行，堪以認定。
二、查被害人乙○○所裝置於上開辦公室氣窗上之壓克力板，具
    有防閑作用，為安全設備之一種，是核被告甲○○所為，係
    犯刑法第三百二十一條第一項第二款之毀越安全設備竊盜罪
    。查被告前於九十一年間曾因違反毒品危害防制條例案件，
    經本院判處有期徒刑四月，如易科罰金，以三百元折算一日
    確定，甫於九十二年九月三十日易科罰金執行完畢乙節，有
    臺灣彰化地方法院檢察署刑案資料查註紀錄表及臺灣高等法
    院被告全國前案紀錄表等前科資料各一份在卷可按，其於受
    有期徒刑之執行完畢後，五年以內再犯本件有期徒刑以上之
    罪，為累犯，應依刑法第四十七條之規定加重其刑。爰審酌
    被告正值壯年，不思正當方式謀生，竟竊取他人財物，且犯
    後猶飾詞卸責，態度不佳，及其犯罪之手段、方法、竊得財
    物之價值等一切情狀後，量處如主文所示之刑。
據上論斷，應依刑事訴訟法第二百九十九條第一項前段，刑法第
三百二十一條第一項第二款、第四十七條，判決如主文。
本案經檢察官何蕙君到庭執行職務。
中    華    民    國    95    年    6     月    29    日
                        臺灣彰化地方法院刑事第一庭
                              審判長法官     李進清
                              法      官     王昌鑫
                              法      官     紀佳良
以上正本證明與原本無異。
如不服本判決，應於判決送達後十日內，向本院提出上訴狀( 須
附繕本 )。
告訴人或被害人對於判決如有不服具備理由請求檢察官上訴者，
其上訴期間之計算係以檢察官收受判決正本之日期為準。
中    華    民    國    95    年    6     月    29    日
                                  書記官     陳錫威
刑法第三百二十一條第一項第二款：
犯竊盜罪而有左列情形之一者，處六月以上、五年以下有期徒刑
：
二、毀越門扇、牆垣或其他安全設備而犯之者。


司法院資訊處製作；財團法人民間司法改革基金會備份。
